臺灣苗栗地方法院刑事判決
111年度易字第359號
公  訴  人  臺灣苗栗地方檢察署檢察官
被      告  褚宗琳


上列被告因妨害自由案件，經檢察官提起公訴（110年度偵字第6
275號），因被告於本院準備程序進行中，就被訴事實為有罪之
陳述，經本院裁定進行簡式審判程序，判決如下：
    主  文
褚宗琳共同犯強制罪，處拘役伍拾日，如易科罰金，以新臺幣壹
仟元折算壹日。　　
　　犯罪事實及理由
一、本件犯罪事實、證據及理由，均引用檢察官起訴書之記載（
    如附件），並補充、更正如下：
　㈠犯罪事實部分：
　⒈將犯罪事實欄一第1列所載「（另行通緝）」，更正為「（已
    歿）」。
　⒉將犯罪事實欄一、第5列所載「模擬槍（未扣案）」，更正為
    「非制式手槍（所涉罪嫌，業經臺灣新北地方法院以110年
    度訴字第379號判決判處罪刑）」。
　⒊在犯罪事實欄一、第7列所載「強押蕭安良上車，妨害蕭安良
    自由行動之權利」後，補充「蕭安良旋即掙脫下車，並手持
    玩具槍與褚宗琳、林信良等人對峙」。
　⒋將犯罪事實欄一、第8列所載「期間約3分鐘，」予以刪除。
　㈡證據部分：　
　　補充「被告褚宗琳於審理中之自白」、「臺灣新北地方法院
    110年度訴字第379號刑事判決書」。
二、論罪科刑：
  ㈠核被告所為，係犯刑法第304條第1項之強制罪。被告與林信
    良就上開犯行之實施，具有犯意聯絡及行為分擔，應論以共
    同正犯。另因檢察官於起訴書及審理過程中，就被告構成累
    犯之事實及應加重其刑之事項，並未主張且未指出任何證明
    之方法，本院爰將被告可能構成累犯之前科、素行資料，列
    為刑法第57條第5款所定「犯罪行為人之品行」之審酌事項
    如後述（最高法院110年度台上字第5660號判決意旨參照）
    。
　㈡爰審酌被告為智識健全之成年人，理應知悉在現代民主法治
    社會中，對於任何糾紛之解決，應本諸理性、和平之手段與
    態度為之，詎被告為向告訴人蕭安良索討其積欠林信良之債
    務，竟未思以正當方式處理，反以手持槍枝之方式，與手持
    美工刀之林信良共同強迫告訴人上車，嗣因告訴人掙脫而僅
    短暫妨害告訴人自由行動之權利，迄今復未與告訴人達成和
    解並賠償所受損害，所為甚屬不該。復考量被告曾因違反毒
    品危害防制條例案件經法院判處徒刑，嗣於民國107年11月2
    5日假釋期滿未經撤銷而視為執行完畢，竟仍於5年內故意再
    犯本案，此品行資料有臺灣高等法院被告前案紀錄表1份存
    卷可查，可見其素行非佳，應予非難。惟念被告犯後於警詢
    、偵訊及審理中均坦認犯行，態度尚可，兼衡其於審理中自
    陳學歷為高中肄業，現因中風而無法工作，家中無人需其扶
    養等語（見本院卷第103頁）之智識程度、生活狀況，暨告
    訴人於審理過程中向本院表達之刑度意見（見本院卷第77頁
    ）等一切情狀，量處如主文所示之刑，並諭知易科罰金之折
    算標準，以資警惕。
三、沒收部分：
    按供犯罪所用之物，屬於犯罪行為人者，得沒收之。刑法第
    38條第2項前段定有明文。查被告實施本案犯行所用之非制
    式手槍1把，業經臺灣新北地方法院以110年度訴字第379號
    判決對之宣告沒收確定，本院爰未對之重複宣告沒收，附此
    敘明。
據上論斷，應依刑事訴訟法第273條之1第1項、第299條第1項前
段、第310條之2、第454條第2項，刑法第28條、第304條第1項、
第41條第1項前段，刑法施行法第1條之1第1項，判決如主文。
本案經檢察官廖倪凰提起公訴，檢察官黃智勇到庭執行職務
中　　華　　民　　國　　111 　年　　9 　　月　　27　　日
                  刑事第四庭　　法　官　朱俊瑋
以上正本證明與原本無異。
如不服本判決應於收受判決後20日內向本院提出上訴書狀，並應
敘述具體理由。其未敘述上訴理由者，應於上訴期間屆滿後20日
內向本院補提理由書( 均須按他造當事人之人數附繕本) 「切勿
逕送上級法院」。告訴人或被害人如對本判決不服者，應具備理
由請求檢察官上訴，其上訴期間之計算係以檢察官收受判決正本
之日期為準。　　
   　　　　　　　               書記官　鄭雅雁
中　　華　　民　　國　　111 　年　　9 　　月　　27　　日
附錄本案論罪科刑法條：
中華民國刑法第304條
以強暴、脅迫使人行無義務之事或妨害人行使權利者，處3年以
下有期徒刑、拘役或9千元以下罰金。
前項之未遂犯罰之。